# 请教陈老师，，一般风险准备

提问人：心海拂清风 时间：2014-03-19 08:45:24
陈老师，一般风险准备的提取，专项储备的提取，盈余公积的提取这三者提取的性质方面有何区别，有何共同之处！从理论层次分析哈，谢谢老师！

回答人：chenyiwei
一般风险准备和盈余公积的性质较为类似，都是从税后利润中提取的，其提取都属于利润分配事项，旨在增强企业的抗风险能力。相比而言，一般风险准备的用途和目的更为专门化，主要是针对金融资产的尚未成为“已发生损失”的潜在损失。 专项储备是从成本、费用中提取的，专项用于维持简单再生产（固定资产成本补偿）和安全生产方面投入的资金。对这一资金的计提和管理具有相当浓厚的计划经济中“专款专用”的痕迹。为了保证投入的充分性，避免亏损企业不提或者少提此类资金，故在 2008 年仅实行了一年的“利润分配模式”以后，从 2009 年开始就形成了目前你所看到的会计模式。但这种模式存在明显的违反会计原则之处，所以很难对其依据财务或者会计的理论进行探讨分析。

提问人：心海拂清风 时间：2014-03-19 20:22:44
陈老师，但这种模式存在明显的违反会计原则之处，不是很理解，麻烦老师详解，谢谢！

回答人：chenyiwei
借：成本或费用，贷：权益，这样的会计分录违反基本会计原则：费用的定义应当是导致经济利益流出（权益减少）的，所以此处的“费用”严格来说不是费用。